【裁判字號】    94,上訴,2507
【裁判日期】    950125
【裁判案由】    誣告
【裁判全文】
臺灣高等法院臺中分院刑事判決        94年度上訴字第2507號
上  訴  人  臺灣臺中地方法院檢察署檢察官
上  訴  人
即  被  告  丁○
選任辯護人  林瓊嘉律師
上列上訴人因誣告案件，不服臺灣臺中地方法院94年度訴字第26
39號中華民國94年10月25日第一審判決（起訴案號：臺灣臺中地
方法院檢察署93年度偵續字第93號），提起上訴，本院判決如下
：
    主      文
上訴駁回。
丁○緩刑貳年。
    事實及理由
一、本案經本院審理結果，認第一審判決認事用法及量刑均無不
    當，應予維持，並引用第一審判決書記載之事實、證據及理
    由（如附件）。
二、公訴人上訴意旨略以：被告連續誣告告訴人二人，對其等傷
    害甚重，原審僅量處有期徒刑四月，顯然過輕云云。被告上
    訴意旨略以：伊母親林春煌當時精神狀況不佳，其生前將本
    案之房地及部分存款贈與告訴人，是否出於真意，讓人懷疑
    ，伊確實不知生前贈與之情形，所以並無誣告之故意云云；
    被告選任辯護人則以：被告年逾七十，有老人主觀偏執自信
    之情形，請求將被告送請測謊，以證明被告當時對告訴人提
    出告訴，絕非惡意之誣告云云。
三、查林春煌於九十年六月十八日因腦梗塞身故前，平日神智清
    楚，能識兒孫，生活也都能自理等情，業據證人即林春煌子
    女廖素慧、廖俊夫、廖民雄及廖益興等人於臺灣臺中地方法
    院檢察署九十一年度偵字第一一七００號案件偵查中證述甚
    詳，且證人即處理「系爭土地」移轉手續之代書游朝堂亦於
    同一案件偵查中證稱：當時是乙○○及林春煌一同至事務所
    辦的，林春煌精神狀態還很好，林春煌親口說要將土地過戶
    給告訴人乙○○等語，足認林春煌於身故前身心狀況均佳，
    並無神智不清之情形，是被告丁○所辯林春煌身故前精神狀
    況不佳一節，顯與事實不符，難以採信。且原判決亦已參酌
    承辦本案土地過戶及繼承事宜之代書黃裕洋、廖連聰，與其
    妹妹廖素論等之證詞，暨卷附告訴人等提出之林春煌遺產分
    割協議書及現金遺產分配書，其上亦確有被告丁○之簽名，
    而詳為說明被告丁○在辦理林春煌遺產繼承事宜時，對林春
    煌生前贈與系爭房地及存款之事實顯已知情，因認被告上開
    辯解，均不足採信。核其認事用法俱無不當，量刑亦稱妥適
    ，被告上訴意旨仍執前詞指摘原判決不當，為無理由，應予
    駁回。至被告選任辯護人聲請對被告進行測謊鑑定，核無必
    要，不應准許。
四、按刑罰之量定，固屬法院自由裁量之職權行使，但仍應審酌
    刑法第五十七條所列各款事由及一切情狀，為酌量輕重之標
    準，並非漫無限制；在同一犯罪事實與情節，如別無其他加
    重或減輕之原因，下級審法院量定之刑，亦無過重或失輕之
    不當情形，則上級審法院對下級審法院之職權行使，原則上
    應予尊重，有最高法院八十五年臺上字第二四四六號判決意
    旨可資參照。查原審審酌被告犯罪之動機係因對遺產分配不
    滿，憤而興訟，浪費司法資源、及其素行良好、犯罪所生危
    害及犯罪後猶否認犯行等一切情狀，量處有期徒刑四月，堪
    稱妥適，並無量刑畸輕之情事，公訴人上訴意旨，指摘原判
    決量刑過輕，為無理由，應予駁回。
五、查被告未曾受有期徒刑以上刑之宣告，有臺灣高等法院被告
    全國前案紀錄表一份附卷足稽，且事後已與告訴人乙○○、
    丙○○達成民事和解，有臺灣臺中地方法院和解筆錄影本一
    件在卷可按，其經此偵審程序及科刑教訓後，應知警惕諒無
    再犯之虞，本院認所宣告之刑，以暫不執行為適當，併諭知
    緩刑二年，以勵自新。
據上論斷，應依刑事訴訟法第373條、第368條，刑法第74條第1
款，判決如主文。
本案經檢察官甲○○到庭執行職務。
中    華    民    國    95    年    1    月  25       日
            刑事第十庭  審判長法  官  林  照  明
                              法  官  林  清  鈞
                              法  官  唐  光  義
上列正本證明與原本無異。
如不服本判決應於收受送達後十日內向本院提出上訴書狀，其未
敘述上訴之理由者並得於提起上訴後十日內向本院補提理由書（
均須按他造當事人之人數附繕本）。
                              書記官  王  麗  珍
中    華    民    國    95    年    1    月   26      日
                                                      Ａ


司法院資訊處製作；財團法人民間司法改革基金會備份。
